Contato

981942997 (Mobile) jherson_k-f@hotmail.com

www.linkedin.com/in/jhersonharyson-6b9940151 (LinkedIn) jhersonharyson.github.io (Personal)

Principais competências

Java

React.js

JavaScript

Certifications

JavaScript Tutorial Course
C++ Tutorial Course
Java Tutorial Course
Python 3 tutorial course
SQL Fundamentals Course

Honors-Awards

1º Lugar na XII Computação Amostra

2º Lugar na XIII Computação Amostra

1º Lugar na XIV Computação Amostra Cesupa

Jherson Haryson

Computer Engineer | Front-end Developer | UI Design | Interaction Design is coming

Belém

Resumo

Atualmente é Engenheiro da Computação e pós-graduando em Design de Interação.

Atua como analista de desenvolvimento de software na TOTVS trabalhando principalmente com desenvolvimento front-end e mobile.

Tem experiência na área desenvolvimento de sistemas para clientes bancários e instituições financeiras, desenvolvendo aplicações mobile e web.

Atualmente também estuda e aplica a área de UX/UI Design focando principalmente em produtos digitais.

Palestrante e Ministrante de cursos e workshop.

Experiência

TOTVS

2 anos 5 meses

Analista de Desenvolvimento de Software setembro de 2020 - Present (2 meses)

Desenvolvimento do modulo de Gestão de Chaves do Pix em sistemas financeiros no time TFS (TOTVS FINANCIAL SERVICES) no projeto Internet Banking.

Atividades desenvolvidas:

- Atuação junto ao UX/UI Design da equipe
- Desenvolvimento de protótipos
- Design de interfaces
- Desenvolvimento Mobile
- Criação de componentes reutilizáveis
- Integração com Backend

Principais tecnologias:

- React Native
- Redux
- Spring
- Adobe XD

Outras atividades:

- Metodologias Ágeis
- Levantamento de requisitos para arquitetura de aplicações
- Estruturação de projetos utilizando melhores práticas

Analista de Desenvolvimento de Software junho de 2020 - Present (5 meses)

Desenvolvimento de plataformas financeiras junto ao time TFS (TOTVS FINANCIAL SERVICES) no projeto Plataforma Financial.

Atividades desenvolvidas:

- Atuação junto ao UX/UI Design da equipe
- Desenvolvimento de protótipos
- Design de interfaces
- Desenvolvimento Frontend WEB
- Desenvolvimento Mobile
- Desenvolvimento Backend
- Criação de componentes reutilizáveis
- Integração com Backend
- Integração com Microserviços

Principais tecnologias:

- React
- React Native
- Redux
- Spring
- Adobe XD

Outras atividades:

- Metodologias Ágeis
- Forúm de Test no Frontend
- Levantamento de requisitos para arquitetura de aplicações
- Estruturação de projetos utilizando melhores práticas

Jenkins

Analista de Desenvolvimento de Software março de 2020 - Present (8 meses)

Desenvolvimento do modulo de Câmbio de aplicações financeiras junto ao time TFS (TOTVS FINANCIAL SERVICES) no projeto Internet Banking.

Atividades desenvolvidas:

- Desenvolvimento Frontend WEB (React)
- Desenvolvimento Frontend WEB (Angular)
- Criação de componentes reutilizáveis
- Design de interface
- Integração com o Backend

Principais tecnologias:

- React
- Angular

Outras atividades:

Metodologias Ágeis

Analista de desenvolvimento de Software dezembro de 2019 - março de 2020 (4 meses)

Responsável pelo desenvolvimento do front-end e interação com o usuário do projeto TOTVS Connect Bank, utilizando conceitos e técnicas de UX e UI.

Atividades desenvolvidas:

- Definição da arquitetura do front-end do projeto
- Inclusão de Teste Unitários no front-end
- Design de interface
- Integração com o back-end
- Desenvolvimento de API's

Principais tecnologias:

- Node
- Angular 8
- SASS
- Jasmine

Outras atividades:

Desenvolvimento Mobile (React Native)

- Desenvolvimento Microserviços e comunicação via Mensageria (Kafka)
- Desenvolvimento API's (Spring Boot)
- Disponibilização na AWS (S3, RDS, Elastic beanstalk, EC2)

Analista de Desenvolvimento Mobile março de 2019 - dezembro de 2019 (10 meses)

Responsável pelo desenvolvimento do app mobile do projeto Meu TOTVS Card, utilizando conceitos e técnicas de UX e UI.

Atividades desenvolvidas:

- Definição da arquitetura do projeto mobile.
- Tech Lead.
- Design de interface.
- Integração com o back-end.

Sobre o App:

- App desenvolvido para o evento Universo TOTVS 2019.
- Cartão pré-pago, private label, exclusivo do evento e que utiliza nossa tecnologia TOTVS Card.
- Um cartão digital que contém bônus para o participante
- Ideal para empresas que desejam fidelizar os seus clientes.

O Meu Totvs Card possibilita a transferência bancaria entre cliente e estabelecimentos através de uma conta digital. A transferência é feita de modo instantâneo.

O sistema utiliza transação via QRCODE.

Principais Tecnologias utilizadas:

- React, React Native
- Sping Boot
- PostgreSQL
- Docker
- AWS

Desenvolvedor Fullstack Java janeiro de 2019 - março de 2019 (3 meses) Belém e Região, Brasil

Atuou em projetos de clientes bancário como BanPará.

Desenvolvimento de sistema de quebra de sigilo bancário realizando troca de arquivos entre instituições financeiras.

Principais Tecnologias utilizadas:

- Java
- JSF
- SQL Server

Desenvolvedor Fullstack

junho de 2018 - janeiro de 2019 (8 meses)

Belém

Desenvolvimento de sistemas web em projetos de soluções bancárias e gerenciais.

Tarefas: Desenvolver e implementar o sistema de solução interna TOTVS - Zeus.

Principais Tecnologias Utilizadas:

- Spring Boot
- ReactJS
- MySQL
- SQL Server

Universidade Federal do Pará Pesquisador de Iniciação Cientifica julho de 2017 - junho de 2019 (2 anos) Belém

Desenvolvimento de sistemas inteligentes área de Neuroevolução Computacional.

Cesupa - Centro Universitário do Estado do Pará Monitor

janeiro de 2017 - janeiro de 2018 (1 ano 1 mês)

Belém

Monitor das disciplinas de Introdução a Programação e Programação Aplicada em C++.

Formação acadêmica

Centro Universitário do Estado do Pará Graduação, Engenharia de Computação · (2016 - 2020)

Universidade Federal do Pará

Graduação, Sistemas de Informação · (2016 - 2020)